---
title: "Obvie: de l'idée à l'application"
subtitle: "Ou comment transformer un tacos en projet"
author: "Raphaël Simon"
institute: "ISP Lyon"
date: "`r Sys.Date()`"
output:
  xaringan::moon_reader:
    lib_dir: index_files/libs
    css: ["xaringan-themer.css", "default-fonts", "index_files/footer-header.css", "index_files/mycss.css", "default"]
    nature:
      seal: false
      ratio: "16:9"
      highlightStyle: monokai
      highlightLines: true
      countIncrementalSlides: false
      slideNumberFormat: |
        <div class="progress-bar-container">
          <div class="progress-bar" style="width: calc(%current% / %total% * 100%);">
          </div>
        </div>
---
layout: true
class: inverse

<div class="my-footer"><span>CAISP 2020 - Obvie Apps    
&emsp;&emsp;&emsp;&emsp;&emsp;&emsp;&emsp;&emsp;&emsp;&emsp;&emsp;&emsp;&emsp;
&emsp;&emsp;&emsp;&emsp;&emsp;&emsp;&emsp;&emsp;&emsp;&emsp;&emsp;&emsp;&emsp;
Raphaël Simon</span></div>  

<style>
.remark-slide-number {
  position: inherit;
}

.remark-slide-number .progress-bar-container {
  position: absolute;
  bottom: 0;
  height: 4px;
  display: block;
  left: 0;
  right: 0;
}

.remark-slide-number .progress-bar {
  height: 100%;
  background-color: red;
}
</style>
---
class: center, middle, inverse
count: false

# .warm-yellow[Obvie: de l'idée à l'application .font30[(*)]]
.footnotes[.font80[<i>* Ou comment transformer un tacos en projet</i>]]
## .light-cool-grey[Raphaël SIMON]
### .light-blue[CAISP 2020]

```{r setup, include=FALSE}
options(htmltools.dir.version = FALSE)
knitr::opts_chunk$set(echo = FALSE)
```

```{r xaringan-themer, include=FALSE, warning=FALSE}
library(xaringanthemer)
style_mono_accent(
  base_color = "#1c5253",
  header_font_google = google_font("Roboto Condensed"),
  text_font_google   = google_font("Roboto Mono", "300", "300i"),
  code_font_google   = google_font("Fira Mono")
)
```

---
class: center, middle
# Introduction

Tout démarre lors d'une pause déjeuner entre ISP
---
Nous sommes à la fin du mois de Juillet et les résultats des ECNi2019 occupent la discussion.
---
Rapidement, la conversation s'oriente vers le portail Celine du CNG, et les douleureux souvenirs de parcourir ces tableaux blancs et violets.

Il faut iframe ça https://www.cng.sante.fr/sites/default/files/rangslimites2019.html

On parle de la difficulté à se rendre compte de la volatilité des voeux
---
On parle des rumeurs terribles, comme les gens qui font des "faux voeux" pour garder la palce aux copains! (gif fake news https://media.giphy.com/media/3NbTERnmPrcoE/giphy.gif)
---
Et puis on se demande: est-ce qu'on ne pourrait pas tenter de faire quelque chose de ces données?
---
Il se trouve qu'on partage la même ambiance "mois d'Août" en stage:
image de bureaux vides
---
# Méthodes
---
Les données utilisées:
- Les tableaux de pré-choix/choix disponibles en clair
- Les tableaux de nombre de postes ouverts
- Le listing des étudiants, leur classement et CESP/ESSA 
---
Il ne nous reste que qque jours avant l'ouverture des voeux
gif coding frenetique: https://media.giphy.com/media/PiQejEf31116URju4V/giphy.gif
---
On a 3 semaines pour
- Elaborer un script qui nous permette de récupérer et trier les données de Celine (pré-choix et choix)
  - Sans surcharger le portail!!
- Apprendre à coder un RShiny
- Designer nos graphs
- Trouver un mode d'hebergement de l'app
- Préparer notre communication
- Tester, débugger et valider pour le lancement  

---
# Resultats
---
<iframe src="https://rsapps.shinyapps.io/celineapp" width="1150" height="660" ></iframe> 

---
# Les graphs
Countplot
Ridgeplot
Barplots
Maps
Sankey
Lollipop
---
# Les analyses

- Nombre de postes restants total
- Nb de postes par ville/spé
- Popularité des villes/spé
- Cartographie des postes pris
- Correspondance entre les voeux et les choix def
- Liens/déversement des spé/ville (sankey)
---
# La communication

iframe twitter? https://twitter.com/ObvieApps


---
# Conclusion

L'internat de santé publique c'est:
- L'occasion d'acquérir des compétences hors de la médecine et de les mettre en pratique 
- Des opportunités à foison de collaborer avec vos co-internes
- La porte ouverte à l'entreprenariat
- Des tacos qui sont plus que des tacos
---
Gif et image de fin
Merci
